# 非同一控制下处置全资子公司过渡期损益如何进行账务处理？

提问人：qy0503 时间：2015-02-01 01:40:22
请教版主和各位前辈：如果非同一控制下处置全资子公司，假设受让方与处置方约定过渡期损益由受让方承担，则过渡期还是处置方并表吗？在交易完成日当期是否只合并利润表就可以了？假设过渡期亏损 500 万，交易完成日处置方是否应计其他应收款-受让方 500万，同时增加处置收益？

回答人：chenyiwei
处置方应合并被处置子公司的利润表和现金流量表直到丧失控制权之日，由此过渡期间该子公司的亏损如由受让方承担的，则将构成合并报表层面的处置收益。具体处理时是否确认其他应收款，取决于“受让方承担过渡期间亏损”这一约定的具体实现方式。

提问人：Alisa_wang 时间：2016-08-26 13:50:31
陈老师，如果A公司购买B公司持有的C公司100%股权，约定过渡期损益由原股东B公司享有： 1 、过渡期损益如何计算的，是直接按账面价值确认，还是以基准日各项资产的评估价值之后的持续计量，对过渡期账面计量的损益进行调整后计算得出？ 2 、过渡期损益归原股东所有，股权购买价格为相应调整吗？是不是不需要调整，由C公司将过渡期实现的损益挂其他应收（付）款—B公司？

回答人：chenyiwei
1 、过渡期损益的计算口径取决于交易双方之间的合同约定，我们只能从专业角度提供建议而不能代为决策。从专业技术层面而言，我理解“以基准日各项资产的评估价值之后的持续计量，对过渡期账面计量的损益进行调整后计算得出”这一做法相对较为合理。 2 、有两种处理方法：一是就过渡期损益调整交易价格；二是过渡期如为盈利则由标的公司向原股东进行特别分红，如为亏损则原股东向标的公司用现金补足。

提问人：Alisa_wang 时间：2016-08-30 16:28:32
如果说过渡期损益没有明确的规定。交易双方一方是国有资产，一方是民营资本，那过渡期按账面价值计算还是按公允价值计算，对国有资产会有影响。不知道陈老师知道不知道国有资产这方面有规定吗？

回答人：chenyiwei
这个问题在国资管理法规方面应无明确规定。